臺灣臺南地方法院刑事判決　　　　　　　 93年度訴字第931號
公　訴　人　臺灣台南地方法院檢察署檢察官
被　　　告　乙○○　男　44歲.
上列被告因違反毒品危害防制條例案件，經檢察官提起公訴（93
年度毒偵字第1415號）及移送併辦（93年度偵字第1665號），被
告於準備程序中就犯罪事實為有罪之陳述，經本院裁定進行簡式
審判程序，茲判決如左：
    主  文
乙○○連續施用第一級毒品，累犯，處有期徒刑拾月。
扣案第一級毒品海洛因貳包（分別為淨重零點零柒公克及淨重零
點零肆公克）均沒收銷燬；扣案吸管壹支沒收。
    事  實
一、乙○○前於民國（以下同）85年間因違反肅清煙毒條例案件
    及脫逃罪，經臺灣高等法院臺南分院依序判處有期徒刑3年1
    月及4月，經定應執行為有期徒刑3年3月確定。發監執行後
    於88年10月21日假釋出監，假釋期間未經撤銷假釋，刑期於
    90年4月10日視為執行完畢。又因施用毒品案件，經依臺灣
    宜蘭地方法院92年度毒聲字第113號裁定觀察、勒戒，認無
    繼續施用毒品傾向，由臺灣宜蘭地方法院檢察署檢察官於92
    年5月30日以92年度毒偵緝字第56號為不起訴處分。詎仍不
    知悔改，基於概括犯意，於觀察勒戒執行完畢釋放後五年內
    ，自93年7月12日起至93年8月30日止，在臺南市○○路公園
    及中山公園內，以吸煙方式，連續施用第一級毒品海洛因多
    次。嗣為警於(一)93年7月19日19時許，在臺南市○○區○○
    路1段與尊王路口，為警查獲，並扣得第一級毒品海洛因1包
    （淨重0.07公克）。(二)93年8月30日14時55分許，在臺南市
    中西區○○路與海安路口，為警查獲，並扣得第一級毒品海
    洛因1包（淨重0.04公克）及乙○○所有供施用第一級毒品
    所用之吸管1支。(三)乙○○犯後於審理中逃匿，經本院於94
    年1月7日以南院刑緝字第13號發佈通緝，後於94年1月15日
    ，在臺南市○○區○○街9巷口，為警緝獲歸案。
二、案經臺南市警察局第六分局報請臺灣臺南地方法院檢察署檢
    察官偵查起訴暨同分局報請同署檢察官偵查後移送併辦。
    理  由
一、右揭事實，業據被告乙○○坦承不諱，並有第一級毒品海洛
    因2包及被告所有供施用第一級毒品所用之吸管1支扣案足資
    佐證。被告經警採尿送驗結果，亦呈嗎啡陽性反應，有臺南
    市衛生局尿液檢驗成績書一紙在卷可稽。扣案毒品經送法務
    部調查局鑑定結果，確屬第一級毒品海洛因，有法務部調查
    局93年8月18日調科壹字第200005013號及93年9月29日調科
    壹字第200005108號鑑定通知書二紙在卷可稽。被告上揭自
    白與事實相符，自堪採信。又被告前因施用毒品案件，經臺
    灣宜蘭地方法院92年度毒聲字第113號裁定觀察、勒戒，認
    無繼續施用毒品傾向，由臺灣宜蘭地方法院檢察署檢察官於
    92年5月30日以92年度毒偵緝字第56號為不起訴處分等情，
    有臺灣高等法院被告全國前案紀錄表、全國施用毒品案件紀
    錄表及臺灣宜蘭地方法院檢察署92年度毒偵緝字第56號不起
    訴處分書在卷可參，足認被告於觀察勒戒執行完畢釋放後五
    年內再犯施用第一級毒品罪。事證明確，被告犯行洵堪認定
    。
二、按海洛因業經列入毒品危害防制條例第2條第2項第1款所規
    定之第1級毒品，禁止非法持有、施打及吸用，毒品危害防
    制條例第2條第2項第1款定有明文。被告前因施用毒品，經
    臺灣宜蘭地方法院裁定送觀察勒戒執行完畢釋放後，由臺灣
    宜蘭地方法院檢察署檢察官為不起訴處分確定後五年內再犯
    施用第一級毒品罪，所為係犯毒品危害防制條例第10條第1
    項施用第一級毒品罪。其持有第一級毒品海洛因之低度行為
    ，為進而施用之高度行為所吸收，不另論罪。被告所為數行
    為，時間緊接，所犯罪名相同，顯係出於概括之犯意為之，
    為連續犯，爰依刑法第五十六條之規定以一罪論，並加重其
    刑。被告有如事實欄所示之前科，有卷附臺灣高等法院被告
    全國前案紀錄表、台灣台南地方法院檢察署刑案資料查註紀
    錄表各乙份可按，其受有期徒刑之執行完畢，五年以內再犯
    本件有期徒刑以上之罪，為累犯，應遞加重其刑。爰審酌被
    告犯罪之動機、目的、手段，犯罪時所受之刺激及其品性、
    生活狀況、智識程度、犯罪所生之損害，及犯罪後態度等一
    切情狀，量處如主文所示之刑，藉資懲儆。扣案第一級毒品
    海洛因2包（淨重0.04公克及淨重0.07公克），依毒品危害
    防制條例第十八條第一項前段規定，均諭知沒收銷燬。扣案
    吸管1支，為被告所有供施用第一級毒品所用，業據被告陳
    明在卷，併依法宣告沒收。
三、被告自93年7月19日起至年8月30日止，連續施用第一級毒品
    海洛因之犯行，雖未經起訴，惟與起訴部分具有連續犯裁判
    上一罪關係，自為起訴效力所及，本院自得併予審究，附為
    敘明。
據上論斷，應依刑事訴訟法第273條之1第1項、第299條第1項前
段，毒品危害防制條例第10條第1項、第18條第1項前段，刑法第
11條前段、第56條、第47條、第38條第1項第2款，判決如主文。
本案經檢察官甲○○到庭執行職務。
中　　華　　民　　國　　94　　年　　3　　月　　15 　日
     　　　　　　　　刑事第五庭   法  官　林英志
以上正本證明與原本無異。
如不服本判決，應於判決送達後10日內，向本院提出上訴狀（應
附繕本）。
　　　　　　　　　　　　          書記官　何小玉
中　　華　　民　　國　　94　　年　　3　　月　　15 　日
附錄本案論罪科刑法條全文：
毒品危害防制條例第10第1項
  施用第一級毒品者，處6月以上5年以下有期徒刑。
